【裁判字號】    88,易,700
【裁判日期】    890808
【裁判案由】    竊盜等
【裁判全文】
臺灣新竹地方法院刑事判決                          八十八年度易字第七號
    公  訴  人  臺灣新竹地方法院檢察署檢察官
    被      告  丙○○
                丁○○
右列被告因竊盜等案件，經檢察官提起公訴（八十八年度偵字第四七八三、四七八四
、六一七五號），本院判決如左︰
    主  文
丙○○共同竊盜，累犯，處有期徒刑伍月。
丁○○無罪。
    事  實
一、丙○○前於民國八十五間因違反麻醉藥品管理條例案件，經本院於八十六年四月
    二十一日，以八十五年度易字第三五四一號判處有期徒刑六月，並諭知易科罰金
    之折算標準確定，甫於八十六年十一月十六日執行完畢。猶不知悔改，其與戊○○（另行審結）二人於八十八年六月十五日凌晨三時許，共乘機車行經新竹市○○路七四八巷三弄十一號前，見乙○○所有之車號ＪＶ─二一六二號自小客車停
    放該處，內有黑色公事包一個，竟基於意圖為自己不法所有之犯意聯絡，由丙○○持路邊石頭（未據扣案）敲破車窗玻璃（毀損部分未據告訴），戊○○伸手入
    內竊取乙○○所有之公事包一個（內含乙○○之國民身分證、全民健康保險卡、
    中國國際商業銀行金融卡、新竹區中小企業銀行信用卡各一張），得手後，共同
    回至戊○○位於新竹市○○街一三一號住處朋分贓物，惟因公事包內並無現金可
    供花用，二人欲出門丟棄贓物，而原在戊○○住處之丁○○意欲離去，三人則一
    起出門，旋於同日凌晨三時二十分許，在新竹市○○街二九九巷口，因彼等形跡
    可疑並大喊警察來了等語，為管區巡邏網發現盤查，撞擊丙○○、戊○○共乘之
    機車倒地後，公事包之贓物滑落該機車旁，丙○○起身跳上丁○○騎乘之機車，
    再次為警圍捕查獲，戊○○則趁隙逃逸，當場扣得上開乙○○所有之公事包一個
    （內含乙○○之國民身分證、全民健康保險卡、中國國際商業銀行金融卡、新竹
    區中小企業銀行信用卡各一張，業經乙○○領回）。
二、案經新竹市警察局第一分局報請暨臺灣新竹地方法院檢察署檢察官自動檢舉偵查
    起訴。
    理  由
壹、有罪部分：
一、訊據被告丙○○對於右揭時地，夥同戊○○以打破玻璃、伸手入內竊取被害人乙○○所有之公事包一個（內含乙○○之國民身分證、全民健康保險卡、中國國際
    商業銀行金融卡、新竹區中小企業銀行信用卡各一張）之事實，於本院審理中坦
    承不諱，核與被害人於警訊中指述上開自小客車之車窗遭打破、車內公事包遭竊
    之情節相符，並為警當場查扣之公事包一個可資佐證，被告丙○○之自白內容應
    與事實相符，堪足採信。本案就被告丙○○共同竊盜部分，事證已臻明確，自應
    依法予以論罪科刑。
二、核被告丙○○所為，係犯刑法第三百二十條第一項之竊盜罪。其與被告戊○○二
    人具有犯意聯絡及行為分擔，為共同正犯。被告丙○○前於八十五間因違反麻醉
    藥品管理條例案件，經本院於八十六年四月二十一日，以八十五年度易字第三五
    四一號判處有期徒刑六月，並諭知易科罰金之折算標準確定，甫於八十六年十一
    月十六日執行完畢，有本院被告全國前案紀錄表在卷可按，其前受有期徒刑執行
    完畢，於五年以內再犯本件最重本刑為有期徒刑以上之罪，為累犯，應依刑法第
四十七條之規定加重其刑。爰審酌被告丙○○正值青年，不思以正當方法賺取所
    需，貪圖他人財物，其所使用打破車窗之手段，致生被害人所受財產上損害程度
    ，犯後態度，暨其於八十八年涉犯竊盜、搶奪案件，業經本院另案以八十八年度
    訴字第二五七號審理中，有刑事判決一份在卷足按，竟再犯本案，難認有悔悟之
    心等一切情狀，量處如主文所示之刑。
三、被告丙○○另連續於於八十七年十一月六日晚間七時許、八十七年十一月二十日
    晚間九時五十分許，夥同張雲昌共犯竊竊盜案件，業經本院另案以八十八年度訴
    字第二五七號審理中，有如前述，經查被告丙○○所犯前案時間，距本案犯罪時
    間達六、七月之久，且據被告丙○○於本院審理中否認基於概括竊盜犯意所為，
    堪認其另行起意再犯本案，本院自應依法予以論科，併此敘明。
四、被告戊○○部分，俟其到案後，另行審結，附此敘明。
貳、無罪部分：
一、公訴意旨另以：被告丁○○與被告丙○○、戊○○三人基於竊盜之犯意聯絡，於
    八十八年六月十五日凌晨三時許，在新竹市○○路七四八巷三弄十一號前，共同
    竊取乙○○所有之車號ＪＶ─二一六二號自小客車內之黑色公事包一個（內含乙○○之國民身分證、全民健康保險卡、中國國際商業銀行金融卡、新竹區中小企
    業銀行信用卡各一張等物），嗣於同日凌晨三時二十分許，在新竹市○○街二九
    九巷口，因彼等形跡可疑並大喊警察來了等語，為管區巡邏網發現盤查查獲，因
    認被告丁○○涉犯刑法第三百二十條第一項之竊盜罪嫌。
二、按犯罪事實應依證據認定之，無證據不得推定其犯罪事實，又不能證明被告犯罪
    者，應諭知無罪之判決，刑事訴訟法第一百五十四條、第三百零一條第一項前段
    著有規定。又認定不利於被告之事實，須依積極證據，苟積極證據不足為不利於
    被告事實之認定時，即應為被告有利之認定，更不必有何有力之證據，亦經最高
    法院著有判例（參見三十年上字第八一六號）。
三、公訴人認被告丁○○涉犯刑法第三百二十條第一項竊盜罪，無非係以被害人乙○○所有公事包遭竊、被告三人形跡可疑、贓證物品保管收據等件為其論據。訊據
    被告丁○○堅詞否認竊盜犯行，辯稱：伊在被告戊○○家中，被告戊○○下樓幫
    丙○○開門，過了十分鐘，二人一起上樓後，丙○○提議要去吃宵夜，伊正巧要
    回家，三人就一起出門等語，核與被告丙○○、戊○○均供述：被告丁○○未參
    與竊盜犯行之情節相符，參以前開扣案之公事包係放置在被告丙○○、戊○○原
    共乘之機車腳踏板上，且在該機車旁被查獲之情，此據被告三人供述在卷，核與
    證人即查獲警員甲○○結證稱：「（公事包）是在機車地上之側方二公尺處（查
    獲）」等語相符屬實，是認前開查扣之公事包，亦非由被告丁○○所持有。佐以
    本院函請法務部調查局鑑驗被告丁○○有無說謊現象，亦據該局函覆：「丁○○
    稱：『其未偷公事包』，經測試無情緒波動反應，應未說謊」之情，有該局（八
    九）陸（三）字第八九○三六六八四號鑑定通知書在卷可憑。是難以公訴人所憑
    事證逕認被告丁○○共犯竊盜犯行，此外，復無其他積極證據足資證明被告丁○○確實參與竊盜被害人所有公事包之犯行，尚不能證明被告丁○○犯竊盜罪，揆
    諸上揭法條、判例說明，自應為無罪之諭知。
據上論斷，應依刑事訴訟法第二百九十九條第一項前段、第三百零一條第一項，刑法
第二十八條、第三百二十條第一項、第四十七條，罰金罰鍰提高標準條例第一條前段
，判決如主文。
本案經檢察官林李嘉到庭執行職務。
中      華      民      國    八十九    年      八      月      八      日
                                    臺灣新竹地方法院刑事第一庭
                                        法  官    黃  美  文
右正本證明與原本無異。
如不服本判決，應於判決送達後十日內向本院提出上訴狀( 應附繕本 )，上訴於
臺灣高等法院。
                                        書記官    饒  興  蘭
中      華      民      國    八十九    年      八      月      八      日
附錄：
刑法第三百二十條第一項：
意圖為自己或第三人不法之所有，而竊取他人之動產者，為竊盜罪，處五年以下有期
徒刑、拘役或五百元以下罰金。


司法院資訊處製作；財團法人民間司法改革基金會備份。
